【裁判字號】    95,附民,47
【裁判日期】    950309
【裁判案由】    竊盜等
【裁判全文】
臺灣板橋地方法院刑事附帶民事訴訟判決
????????????????????5年度附民字第47
原      告  甲○○
                      樓
被      告  乙○○
            丙○○
上列被告因九十五年度易字第一二六號竊盜等案件，經原告提起
附帶民事訴訟，本院判決如左：
    主  文
被告應連帶給付原告新台幣壹萬零伍佰元及自民國九十五年二月
二十四日起至清償日止，按週年利率百分之五計算之利息。
本判決得假執行。
    事  實
甲、原告方面：
一、聲明：
（一）被告應連帶給付原告新台幣（下同）一萬零五百元及自起
      訴狀繕本送達翌日起至清償日止，按週年利率百分之五計
      算之利息。
      週年利率百分之五計算之利息。
（二）原告並願供擔保，請准宣告假執行。
二、陳述：
    被告二人基於共同犯意聯絡，於民國（下同）九十四年十月
    十八日，在臺北縣土城市○○路○段五十四號前，竊取原告
    之皮包一個後，持皮包內之金融卡盜領原告帳戶內之現金一
    萬零五百元，致始原告受損害。爰依侵權行為法律關係，請
    求如訴之聲明。
三、證據：
    引用刑事案卷內之被告二人自白及帳戶存摺影本。
乙、被告方面：
一、聲明：駁回原告之訴。
二、陳述：被告確有盜領原告上開款項，對請求沒有意見。
    理  由
一、原告主張被告二人基於共同犯意聯絡，於九十四年十月十八
    日，在臺北縣土城市○○路○段五十四號前，竊取原告之皮
    包一個後，持皮包內之金融卡盜領原告帳戶內之現金一萬零
    五百元之事實，業據提出帳戶存摺影本一件為證，且為被告
    所不爭執，自堪信為真實。
二、按因故意、過失不法侵害他人權利者，應負損害賠償之責，
    故意以背於善良風俗之方法，加損害於他人者亦同。數人共
    同不法侵害他人之權利，連帶負損害賠償責任。民法第一百
    八十四條第一項、第一百八十五條第一項前段分別定有明文
    。本件被告二人共同竊取原告金融卡並持以盜領上開款項，
    原告因而受有損害，已如前述，是被告二人之行為與原告之
    損害間顯有相當因果關係。從而，原告依據侵權行為法律關
    係，請求被告二人連帶給付原告一萬零五百元，及自起訴狀
    繕本送達翌日即九十五年二月二十四日起至清償日止，按週
    年利率百分之五計算之利息，於法有據，應予准許。
三、本件應依職權宣告假執行。
結論：原告之訴為有理由，應依刑事訴訟法第五百零二條第二項
、第四百九十一條第十款，民事訴訟法第四百三十六條之二十，
判決如主文。
中    華    民    國    95    年    3     月    9     日
                  刑事第十九庭    法  官  白光華
右正本證明與原本無異。
如不服本判決，應於判決送達後十日內，向本院提出上訴狀。
                                  書記官  陳靜怡
中    華    民    國    95    年    3     月    9     日


司法院資訊處製作；財團法人民間司法改革基金會備份。
